臺灣臺北地方法院刑事判決              100年度訴字第194號
                                      100年度訴字第303號
公  訴  人  臺灣臺北地方法院檢察署檢察官
被      告  陳嚇美
選任辯護人  趙平原律師
上列被告因違反藥事法案件，經檢察官提起公訴（100年度偵字
第2319號）及追加起訴（100年度偵字第2872號），本院判決如
下：
    主  文
陳嚇美犯藥事法第八十三條第四項之販賣偽藥未遂罪，處有期徒
刑月，扣案如附表一所示之物及現金新臺幣捌拾元，均沒收。
又藥事法第八十三條第一項之販賣偽藥罪，處有期徒刑肆月，扣
案如附表二所示之物，均沒收。應執行有期徒刑伍月，扣案如附
表一、二所示之物及現金新臺幣捌拾元，均沒收。
    事  實
一、陳嚇美明知如附表一、二所示之膠囊、錠劑中，分別摻雜有
    「Sildenafil」、「Tadalafil」、「Nor–aceteldenafil
    」（分子量452，為「Sildenafil」類緣物）等用以治療勃
    起功能障礙之西藥成分，係足以影響人類生理機能之藥品，
    未向中央衛生機關申請查驗登記，並經核准領取藥品許可證
    ，不得擅自製造、販賣，而屬藥事法上之偽藥，竟基於販賣
    偽藥之犯意，先於民國99年11月間之某日，以新臺幣（下同
    ）2萬元之價格，在不詳地點，向綽號「阿伯」真實姓名不
    詳之成年男子購入如附表一、二所示之偽藥後，而為下列之
    行為：
(一)、於100年1月7日下午2時10分許，在臺北市○○區○○街138
    號前，以80元之價格，販賣如附表一之(一)所示之偽藥「牛寶
    膠囊」1瓶（15顆裝）與陳仙吉。陳嚇美甫收取80元之款項
    ，尚未交付如附表一之(一)所示之偽藥「牛寶膠囊」與陳仙吉
    之際，旋即為巡邏員警當場查獲而未遂，並在陳嚇美身上扣
    得其所有販賣上開偽藥所得之現金80 元及供販賣所用、如
    附表一之(一)所示之偽藥藥「牛寶膠囊」1瓶，復經其同意搜
    索後，分別在上址後方廚房倉庫內、同街108號8樓之陳嚇美
    住處內，查扣其所有供犯罪所用、如附表一之(二)所示之偽藥
    （各該偽藥之品名、數量，詳如附表一所載）。
(二)、陳嚇美於上開時、地為警查獲後，因見其藏放於臺北市○○
    區○○街140巷內、如附表二所示之偽藥，未遭警方查扣，
    詎猶不知警惕，另基於販賣偽藥之犯意，於100年1月13日下
    午4時50分許，以300元之價格，販賣並交付偽藥「七鞭膠囊
    」3包與陳清龍，尚未收取300元之款項，旋即遭巡邏員警當
    場查獲，並在上址巷內查扣其所有供販賣所用、如附表二所
    示之偽藥（各該偽藥之品名、數量，詳如附表二所載）。
二、案經臺北市政府警察局中正第二分局、萬華分局報請臺灣臺
    北地方法院檢察署檢察官偵查起訴及追加起訴。
    理  由
一、證據能力
(一)、按被告以外之人於審判外之陳述，雖不符刑事訴訟法第159
    條之1至第159條之4之規定，而經當事人於審判程序同意作
    為證據，法院審酌該言詞陳述或書面陳述作成時之情況，認
    為適當者，亦得為證據，刑事訴訟法第159條之5第1項定有
    明文。本件檢察官、被告及其辯護人於本院審判程序時，就
    本判決所引用審判外之言詞或書面陳述，除被告及其辯護人
    爭執證人陳仙吉於警詢時所為之陳述，屬審判外之陳述，無
    證據能力外，其餘均明示同意有證據能力，本院認該具有傳
    聞證據性質之證據，其取得過程並無瑕疵，且與待證事實具
    有關聯性，證明力非明顯過低，以之作為證據係屬適當，認
    俱得為證據。
(二)、至於被告及其辯護人於本院審理時，爭執公訴人所提出證人
    陳仙吉於警詢時所為陳述之證據能力。本院審酌證人陳仙吉
    業經到庭作證結果，其於本院審理時所述與警詢中之陳述尚
    無明顯不符，是無引用其於警詢時所為陳述之必要，爰依刑
    事訴訟第159條第1項規定，認證人陳仙吉於警詢中所為之陳
    述，無證據能力。
二、訊據被告陳嚇美對於上揭時、地，先後販賣「牛寶膠囊」1
    瓶、「七鞭膠囊」3包與陳仙吉、陳清龍，旋即為警查獲，
    而先後扣得如附表一、二所示之膠囊、錠劑及現金80元等事
    實，惟矢口否認有何販賣偽藥之犯行，辯稱：我不知道那些
    膠囊、錠劑是偽藥，是我丈夫的朋友跟我說是健康食品，叫
    我拿去賣，我才賣的，不知道是違法等語。辯護人則以：扣
    案之膠囊、錠劑所含之Sildenafil西藥成分，是經衛生署核
    准之藥品成分，用以作為治療勃起功能障礙之醫療用途，是
    扣案之膠囊、錠劑所含有效成分之名稱均係經核准，並非偽
    藥，且被告係文盲，依其教育能力，無從知悉扣案之膠囊、
    錠劑是否為偽藥，應無販賣偽藥之直接故意云云置辯。
三、經查：
(一)、本件被告確有於99年11月間之某日，以2萬元之價格，在不
    詳地點，向綽號「阿伯」真實姓名不詳之成年男子購入如附
    表一、二所示之膠囊、錠劑後，於100年1月7日下午2時10分
    許，在臺北市○○區○○街138號前，以80元之價格，販賣
    如附表一之(一)所示之「牛寶膠囊」1瓶（15顆裝）與陳仙吉
    ，被告甫收取80元之款項，尚未交付如附表一之(一)所示之「
    牛寶膠囊」之際，旋即為巡邏員警當場查獲，並在其身上扣
    得其販賣上開「牛寶膠囊」1瓶所得之現金80元及如附表一
    之(一)所示之「牛寶膠囊」1瓶，復經其同意搜索後，分別在
    上址後方廚房倉庫內、同街108號8樓之被告住處內，查扣如
    附表一之(二)所示之膠囊、錠劑；復於100年1月13日下午4時
    50分許，在同街140巷內，以300元之價格，販賣並交付「七
    鞭膠囊」3包與陳清龍，尚未收取300元之款項，旋即遭巡邏
    員警當場查獲，並在該巷內查扣其所有如附表二所示之膠囊
    、錠劑偽藥等情，業據被告坦承不諱，核與證人陳仙吉、陳
    清龍證述之情節大致相符，並有如附表一、二所示之膠囊、
    錠劑及現金80元扣案、扣案物及查獲現場照片在卷（見100
    偵2319卷第13至18頁、第23至26頁，100偵2872卷第32至43
    頁）可稽。上揭事實，堪以認定。
(二)、又警方於上揭時、地，查扣如附表一、二所示之膠囊、錠劑
    ，經送具有鑑驗是否含有西藥成分之行政院衛生署食品藥物
    管理局（下稱食品藥物管理局）檢驗結果，除附表一之(二)編
    號9、17、18所示之物外，其餘物品均檢出含有Sildenafil
    成分，行政院衛生署（下稱衛生署）核准含該等成分之藥品
    許可證，作為「治療勃起功能障礙」之醫療用途，應該藥品
    列管；附表一之(二)編號9、18所示之「陰莖增大丸」、「金
    聖力陰莖增大丸」，檢出含有Sildenafil及Tadalafil成分
    ，衛生署核准含有該等成分之藥品許可證，作為「治療勃起
    功能障礙」之醫療用途，應以藥品管理；附表一之(二)編號17
    所示之「The Last Ride」，檢出含有Nor –aceteldenafil
    （分子量452）成分，該成分為Sildenafil類緣物，對PDE5
    亦具有抑制作用，此已可顯著影響人體之生理功能，應以藥
    品管理；且衛生署亦未核准如附表一之(一)、(二)編號1至25、
    附表二編號1至5、編號7至19所示名稱之藥品許可證（詳細
    檢驗結果如附表一、二所載），亦有臺北市政府警察局中正
    第二分局100年3月11日北市警中正二分刑字第10030305400
    號函檢附食品藥物管理局100年3月9日FDA研字第1005001643
    號函暨附件檢驗報告書、藥品許可證資料；臺北市政府警察
    局100年3月22日北市警萬分刑字第10030822900號函檢附衛
    生署中醫藥委員會100年3月18日衛中會藥字第1000002728號
    函暨檢驗報告書、食品藥物管理局100年3月3日FDA研字第10
    05003606號函暨檢驗報告書、對照表；食品藥物管理局100
    年11月18日FDA藥字第1005034433號及100年11月30日FDA藥
    字第1005034436號函附卷可參（見本院100訴194卷第7至10
    頁、第46至48頁；100訴303卷第9至27頁、第80至85頁）。
    是警方於上揭時、地，先後在證人陳仙吉身上及上開被告販
    賣該等物品之地點、上址住處內，所查扣如附表一、二所示
    之膠囊、錠劑，確實分別摻雜有Sildenafil、Tadalafil、
    Nor–aceteldenafil等用以治療勃起功能障礙之西藥成分一
    節，洵堪認定。
(三)、辯護人雖辯謂：扣案如附表一、二所示之膠囊、錠劑中所含
    之有效成分係經衛生署核准，僅係更換外包裝成膠囊，非偽
    藥云云。惟查，被告於警詢時業已自承該等藥物並無藥物許
    可證等語，且依卷附之扣案物品照片顯示，扣案如附表一、
    二所示含有Sildenafil、Tadalafil、Nor–aceteldenafil
    等西藥成分之膠囊、錠劑，其外包裝上或藥劑本身均無衛生
    署核准製造字號，其中扣案如附表一之(二)編號26、27所示之
    白色膠囊、紅黑色膠囊（被告自稱係「一炮到天亮」），除
    以透明夾鏈包裝外，均無任何外包裝、產品名稱及說明書，
    有上開扣案物照片可佐。況衛生署並未核准其中附表一之(一)
    、(二)編號1至25、附表二編號1至5、編號7至19所示名稱之藥
    品許可證，已如前述；參以，衛生署迄今核准含Sildenafil
    成分之藥品許可證，亦僅輝瑞大藥廠股份有限公司輸入之「
    威而鋼膜衣錠」，並未核准其他藥廠製造、輸入含有該等成
    分之藥品，有上開食品藥物管理局100年3月9日FDA藥字第
    1005034434號函檢附衛生署許可證詳細資料、查詢作業暨許
    可藥品照片可證（見本院100訴303卷第83至85頁），足徵扣
    案如附表一、二所示之膠囊、錠劑確屬未經核准擅自製造之
    「偽藥」，應屬無訛。辯護人上開辯詞，認僅屬更換外包裝
    成膠囊云云，洵非可採。
(四)、被告及其辯護人辯以：被告不知扣案藥品係屬偽藥云云。然
    查，證人陳仙吉於本院審理時具結證稱：我跟被告是朋友，
    100年1月7日向被告買「牛寶膠囊」1瓶，是要買來自己要吃
    的，因為我膀胱無力，被告有跟我說這個對膀胱無力有效，
    我就自己選，吃了之後就不會多尿、膀胱無力等語；證人陳
    清龍於警詢時亦證稱：100年1月13日下午4時50分許，在臺
    北市○○區○○街140巷內，以300元向被告購買3包「七鞭
    膠囊」，並不認識被告，我是聽朋友說在臺北市○○區○○
    街140巷有1位女子在賣藥，所以我才前去向被告購買，我因
    為腰痠，向被告詢問哪一種藥品可以治腰痠，被告向我推薦
    「七鞭膠囊」有效，1天服用1顆，所以我才向被告購買等語
    ，均明確證述被告確有向其等推薦其所販售如附表一、二所
    示之膠囊、錠劑，具有醫療功能，顯見被告於販售該等藥品
    與證人陳仙吉、陳清龍時，主觀上確實已知悉其所販售如附
    表一、二所示之膠囊、錠劑，具有醫療功能。參以，被告於
    警詢時亦已明確自承：查獲之藥物是偽藥，沒有許可證字號
    、中文仿單（說明書）、醫師處方箋，也沒有向中央衛生主
    管機關申請核准輸入等語，益徵被告於販售該等藥品與證人
    陳仙吉、陳清龍時，其主觀上應係明知所販售之藥品係屬偽
    藥甚明。其等辯謂被告不知係偽藥一節，要屬事後卸責之詞
    ，實無足採。
(五)、被告復辯稱：不知販賣偽藥係違法等語。惟按不得因不知法
    律而免除刑事責任，刑法第16條定有明文，該條所謂不知法
    律，係指對於刑罰法律有所不知，且其行為不含惡性者而言
    （最高法院20年非字第11號、36年特覆字第1678號判例意旨
    可資參照）。查，被告於上揭時、地，先後販售「牛寶膠囊
    」、「七鞭膠囊」與證人陳仙吉、陳清龍時，其主觀上業已
    知悉其所販售之藥品係屬偽藥，業經認定如前。而警方係於
    100年1月7日下午2時10分許，在臺北市○○區○○街138號
    前，當場查獲被告販賣如附表一之(一)所示之「牛寶膠囊」1
    瓶與證人陳仙吉，始分別於上址後方廚房倉庫內、同街108
    號8號被告住處查扣如附表一之(二)所示之偽藥；復於同月13
    日下午4時50分許，在同街140巷內，再次查獲被告販賣3包
    「七鞭膠囊」與證人陳清龍後，於該巷內查扣如附表二所示
    之偽藥，業據被告自承綦詳，足證被告向該名綽號「阿伯」
    之成年男子購入該等偽藥後，即將該等偽藥分別藏放於上開
    處所，迨顧客上門購買時，始取出偽藥交付顧客甚明。衡諸
    常情，倘被告確不知販賣偽藥係違法之行為，何需將該等偽
    藥分別藏放？益徵其對於法律禁止販賣偽藥之事實，應有認
    識。被告及其辯護人前開置辯，顯係事後卸責之詞，不足採
    信。
(六)、綜上所述，本件事證明確，被告犯行，洵堪認定，所辯各節
    ，均無足採，應依法論科。
四、論罪科刑：
(一)、按製造藥品，應將其成分、規格、性能、製法之要旨，檢驗
    規格與方法及有關資料或證件，連同原文和中文標籤、原文
    和中文仿單及樣品，並繳納費用，申請中央衛生主管機關查
    驗登記，經核准發給藥品許可證後，始得製造；而未經核准
    ，擅自製造者，即為偽藥，藥事法第6條、第39條第1項、第
    20條第1款分別定有明文。查扣案如附表一、二所示之膠囊
    、錠劑，係未經核准而製造之藥品，已如前述，揆諸前開法
    條規定，應屬偽藥無訛。再按刑法上犯罪類型為「販賣」者
    之既、未遂，以買賣之標的物已否交付為區分標準，苟標的
    物已交付，縱買賣價金尚未給付，仍應論以販賣既遂罪；反
    之如標的物尚未交付，縱行為人已收受價金，仍難謂其販賣
    行為已屬完成（最高法院88年度台上字第3760號、89年度台
    上字第2798號裁判可資參照）。本件被告於100年1月7日下
    午2時10分許，在臺北市○○區○○街138號前，販賣如附表
    一之(一)所示之「牛寶膠囊」1瓶與與證人陳仙吉，證人陳仙
    吉雖已交付上開偽藥之價金80元，惟被告尚未交付如附表一
    之(一)所示之「牛寶膠囊」與證人陳仙吉；另於同年月13日下
    午4時50分許，在同街140巷內，販賣3包「七鞭膠囊」與證
    人陳清龍，證人陳清龍雖尚未支付上開毒品價金與被告，惟
    被告既已交付「七寶膠囊」與證人陳清龍，業經本院分別認
    定如前，揆諸前開說明，應分別論以販賣偽藥未遂罪、販賣
    偽藥既遂罪。
(二)、是核被告所為如事實欄一之(一)、(二)所載之犯行，分別係犯藥
    事法第83條第4項之販賣偽藥未遂罪、同條第1項之販賣偽藥
    既遂罪。又本件被告係於如事實欄一之(一)所載時、地，販賣
    如附表一之(一)所載之「牛寶膠囊」與證人陳仙吉而為警查獲
    後，因見其藏放於臺北市○○區○○街140巷內、如附表二
    所示之偽藥，未遭警方一併查扣，始另行起意，復於事實欄
    一之(二)所載時、地，販賣偽藥「七鞭膠囊」3包與證人陳清
    龍等情，業據被告於100年1月13日警詢及偵查中供承明確（
    見100偵2872卷第14、52頁），足認其先後2次犯行，犯意各
    別，應予分論併罰。被告就事實欄一之(一)所載犯行，客觀上
    已著手於販賣行為之實行而不遂，為未遂犯，應依刑法第25
    條第2項之規定減輕其刑。被告就事實欄一之(一)所載之犯行
    ，應係成立藥事法第83條第4項之販賣偽藥未遂罪，已如前
    述，檢察官起訴認係成立同條第1項之販賣偽藥既遂罪，容
    有誤會，應予更正。又起訴書雖記載被告就事實欄一之(一)所
    載犯行，係與姓名年籍不詳之共犯基於犯意聯絡而共同為之
    ，然本件被告僅係向該名綽號「阿伯」之成年男子以2萬元
    之價格購入偽藥，並無證據證明其與該名綽號「阿伯」之成
    年男子就上開事實欄一之(一)所載犯行，有何犯意聯絡及行為
    分擔，自無從成立共同正犯，起訴書之上開記載，亦應更正
    ，併此敘明。
(三)、爰審酌被告為貪圖個人之私利，未經主管機關核准即販賣偽
    藥牟利，影響政府對藥品藥物之管理，並危害國人用藥安全
    及健康，且犯後復否認犯行，不知悔悟，所為實有可議，本
    不宜寬貸，惟念及被告於本件犯行前，並無其他經法院判處
    有罪之刑事前科紀錄，有臺灣高等法院被告前案紀錄表在卷
    可按，素行尚佳，又其購入之偽藥數量雖鉅，然販售禁藥之
    期間非長，販售禁藥所牟利益尚屬有限，暨其犯罪之動機、
    目的、手段等一切情狀，分別量處如主文所示之刑，並定其
    應執行刑，以示懲儆。
(四)、末按違禁物係指依法令禁止製造、運輸、販賣、持有及行使
    之物而言。藥事法對偽藥及禁藥，並無禁止持有規定，則除
    其他法令另有禁止製造、運輸、販賣、持有及行使規定外（
    如安非他命，麻醉藥品管理條例第13條規定，不得非法輸入
    、製造、運輸、販賣、持有、施打或吸用，屬違禁物），偽
    藥及禁藥，並非均屬違禁物（最高法院85年度台上字第4545
    號、93年度台上字第2581號判決意旨可資參照）。次按藥事
    法第79條第1項規定「查獲之偽藥或禁藥，沒入銷燬之」，
    上開沒入銷燬規定，係列於藥事法第8章「稽查及取締」內
    ，而非列於第9章之「罰則」，其性質應屬行政秩序罰，屬
    行政機關行政程序科罰之權限，法院自不得越權於判決內諭
    知沒入銷燬（最高法院92年度款上字第2718號判決意旨參照
    ）。揆諸前開說明，本案扣案之如附表一、二所示之膠囊、
    錠劑，雖屬偽藥，然非違禁物，復未經相關主管機關先行依
    藥事法第79條第1項規定為沒入處分，且為被告所有，分別
    供事實欄一之(一)、(二)所載犯行所用之物等情，亦據被告供認
    在卷，爰依刑法第38條第1項第2款之規定，予以宣告沒收。
    扣案之現金80元，係被告販賣如附表一之(一)所載之偽藥「牛
    寶膠囊」所得之財物，復據被告供承、證人陳仙吉證述明確
    ，是係屬被告所有，且為其犯事實欄一之(一)所載犯行所得之
    物甚明，應依刑法第38條第1項第3款之規定，宣告沒收。至
    於扣案如附表三所示之膠囊、錠劑，雖屬被告所有之物，惟
    因檢體數量不足，無法進行檢驗一節，此有食品藥物管理局
    100年11月18日FDA藥字第1005034433號函在卷可憑（見本院
    100訴194卷第46頁），是無證據證明扣案如附表三所示之膠
    囊、錠劑偽藥，尚難係屬供被告犯罪所用之物，爰不予宣告
    沒收，併此敘明。
據上論斷，應依刑事訴訟法第299條第1項前段，藥事法第83條第
1項、第4項，刑法第11條前段、第25條第2項、第38條第1項第2
款、第3款、第51條第5款、第9款，判決如主文。
本案經檢察官陳宗豪到庭執行職務
中    華    民    國   100    年    12    月    30    日
                  刑事第四庭  審判長法  官  吳冠霆
                                    法  官  陳琪媛
                                    法  官  李殷君
以上正本證明與原本無異。
如不服本判決應於收受送達後10日內向本院提出上訴書狀，並應
敘述具體理由；其未敘述上訴理由者，應於上訴期間屆滿後20日
內向本院補提理由書（均須按他造當事人之人數附繕）「切勿逕
送上級法院」。
                                    書記官  殷玉芬
中    華    民    國   101    年    1     月    2     日
附錄本判決論罪科刑法條全文：
藥事法第83條
明知為偽藥或禁藥，而販賣、供應、調劑、運送、寄藏、牙保、
轉讓或意圖販賣而陳列者，處7年以下有期徒刑，得併科新臺幣5
百萬元以下罰金。
犯前項之罪，因而致人於死者，處7年以上有期徒刑，致重傷者
，處3年以上12年以下有期徒刑。
因過失犯第1項之罪者，處2年以下有期徒刑、拘役或科新臺幣30
萬元以下罰金。
第1項之未遂犯罰之。
附表一：100年1月7日查獲之偽藥一覽表
(一)、在被告身上所查扣之偽藥
┌──┬───────────┬───────────────────┐
│編號│藥品名稱及數量        │鑑定結果                              │
├──┼───────────┼───────────────────┤
│ 1  │「牛寶膠囊」壹瓶（本院│「牛寶膠囊」含有sildenafil成分，衛生署│
│    │100年度刑保管字第526號│核准含sildenafil成分之藥品許可證，作為│
│    │贓證物清單編號30）    │「治療勃起功能障礙」之醫療用途，該品應│
│    │                      │以藥品列管。衛生署並無核准中文品名為「│
│    │                      │牛寶膠囊」字樣之藥品許可證。          │
└──┴───────────┴───────────────────┘
(二)、在臺北市○○區○○街138號廚房倉庫內及同街108號8樓查
    獲之偽藥
┌──┬───────────┬───────────────────┐
│編號│藥品名稱及數量        │鑑定結果                              │
├──┼───────────┼───────────────────┤
│ 1  │「藏鞭佛寶」共拾玖瓶（│「藏鞭佛寶」含有sildenafil成分，衛生署│
│    │每瓶陸顆）（本院100年 │核准含sildenafil成分之藥品許可證，作為│
│    │度刑保管字第526號贓證 │「治療勃起功能障礙」之醫療用途，該品應│
│    │物清單編號1）         │以藥品列管。衛生署並無核准中文品名為「│
│    │                      │藏鞭佛寶」字樣之藥品許可證。          │
├──┼───────────┼───────────────────┤
│ 2  │「硬八天」共貳拾瓶（每│「硬八天」含有sildenafil成分，衛生署核│
│    │瓶捌顆）（同上贓證物清│准含sildenafil成分之藥品許可證，作為「│
│    │單編號2）             │治療勃起功能障礙」之醫療用途，該品應以│
│    │                      │藥品列管。衛生署並無核准中文品名為「硬│
│    │                      │八天」字樣之藥品許可證。              │
├──┼───────────┼───────────────────┤
│ 3  │「天下第一棒」共拾玖瓶│「天下第一棒」含有sildenafil成分，衛生│
│    │（每瓶捌顆）（同上贓證│署核准含sildenafil成分之藥品許可證，作│
│    │物清單編號3）         │為「治療勃起功能障礙」之醫療用途，該品│
│    │                      │應以藥品列管。衛生署並無核准中文品名為│
│    │                      │「天下第一棒」字樣之藥品許可證。      │
├──┼───────────┼───────────────────┤
│ 4  │「七鞭」共貳拾貳瓶（瓶│「七鞭」含有sildenafil成分，衛生署核准│
│    │裝，每瓶拾顆）又貳拾伍│含sildenafil成分之藥品許可證，作為「治│
│    │顆（散裝）（同上贓證物│療勃起功能障礙」之醫療用途，該品應以藥│
│    │清單編號4、29）       │品列管。衛生署並無核准中文品名為「七鞭│
│    │                      │」字樣之藥品許可證。                  │
├──┼───────────┼───────────────────┤
│ 5  │「硬九天」共拾陸片（│「硬九天」含有sildenafil成分，衛生署核│
│    │每片貳顆）（同上贓證物│准含sildenafil成分之藥品許可證，作為「│
│    │清單編號5）           │治療勃起功能障礙」之醫療用途，該品應以│
│    │                      │藥品列管。衛生署並無核准中文品名為「硬│
│    │                      │九天」字樣之藥品許可證。              │
├──┼───────────┼───────────────────┤
│ 6  │「德邦生物」共玖拾陸包│「德邦生物」含有sildenafil成分，衛生署│
│    │（每包壹顆）（同上贓證│核准含sildenafil成分之藥品許可證，作為│
│    │物清單編號6、36）     │「治療勃起功能障礙」之醫療用途，該品應│
│    │                      │以藥品列管。衛生署並無核准中文品名為「│
│    │                      │德邦生物」字樣之藥品許可證。          │
├──┼───────────┼───────────────────┤
│ 7  │「生精片」共壹佰肆拾肆│「生精片」含有sildenafil成分，衛生署核│
│    │包（每包陸顆）（同上贓│准含sildenafil成分之藥品許可證，作為「│
│    │證物清單編號7、31）   │治療勃起功能障礙」之醫療用途，該品應以│
│    │                      │藥品列管。衛生署並無核准中文品名為「生│
│    │                      │精片」字樣之藥品許可證。              │
├──┼───────────┼───────────────────┤
│ 8  │「康熙大弟」共陸瓶（每│「康熙大弟」含有sildenafil成分，衛生署│
│    │瓶陸顆）（同上贓證物清│核准含sildenafil成分之藥品許可證，作為│
│    │單編號8）             │「治療勃起功能障礙」之醫療用途，該品應│
│    │                      │以藥品列管。衛生署並無核准中文品名為「│
│    │                      │康熙大弟」字樣之藥品許可證。          │
├──┼───────────┼───────────────────┤
│ 9  │「陰莖增大丸」共伍瓶（│「陰莖增大丸」含有sildenafil及Tadala–│
│    │每瓶陸顆）（同上贓證物│fil成分，衛生署核准含該等成分之藥品許 │
│    │清單編號9）           │可證，作為「治療勃起功能障礙」之醫療用│
│    │                      │途，該品應以藥品列管。衛生署並無核准中│
│    │                      │文品名為「陰莖增大丸」字樣之藥品許可證│
│    │                      │。                                    │
├──┼───────────┼───────────────────┤
│ 10 │「精鋼壯增大丸」共拾肆│「精鋼壯增大丸」含有sildenafil成分，衛│
│    │瓶（每瓶捌顆）（同上贓│生署核准含sildenafil成分之藥品許可證，│
│    │證物清單編號10、35）  │作為「治療勃起功能障礙」之醫療用途，該│
│    │                      │品應以藥品列管。衛生署並無核准中文品名│
│    │                      │為「精鋼壯增大丸」字樣之藥品許可證。  │
├──┼───────────┼───────────────────┤
│ 11 │「牛寶膠囊」共貳拾瓶（│「牛寶膠囊」含有sildenafil成分，衛生署│
│    │每瓶拾伍顆）（同上贓證│核准含sildenafil成分之藥品許可證，作為│
│    │物清單編號11、32）    │「治療勃起功能障礙」之醫療用途，該品應│
│    │                      │以藥品列管。衛生署並無核准中文品名為「│
│    │                      │牛寶膠囊」字樣之藥品許可證。          │
├──┼───────────┼───────────────────┤
│ 12 │「克林頓生精片」共瓶│「克林頓生精片」含有sildenafil成分，衛│
│    │（每瓶拾顆）（同上贓證│生署核准含sildenafil成分之藥品許可證，│
│    │物清單編號12）        │作為「治療勃起功能障礙」之醫療用途，該│
│    │                      │品應以藥品列管。衛生署並無核准中文品名│
│    │                      │為「克林頓生精片」字樣之藥品許可證。  │
├──┼───────────┼───────────────────┤
│ 13 │「一炮到天亮」共瓶（│「一炮到天亮」含有sildenafil成分，衛生│
│    │每瓶伍顆）（同上贓證物│署核准含sildenafil成分之藥品許可證，作│
│    │清單編號13）          │為「治療勃起功能障礙」之醫療用途，該品│
│    │                      │應以藥品列管。衛生署並無核准中文品名為│
│    │                      │「一炮到天亮」字樣之藥品許可證。      │
├──┼───────────┼───────────────────┤
│ 14 │「VIAGRA NO.1」共肆瓶 │「VIAGRA NO.1」含有sildenafil成分，衛 │
│    │（每瓶拾顆）（同上贓證│生署核准含sildenafil成分之藥品許可證，│
│    │物清單編號14）        │作為「治療勃起功能障礙」之醫療用途，該│
│    │                      │品應以藥品列管。衛生署並無核准英文品名│
│    │                      │為「VIAGRA NO.1」字樣之藥品許可證。   │
├──┼───────────┼───────────────────┤
│ 15 │「加拿大大丈夫翹上天」│「加拿大大丈夫翹上天」含有sildenafil成│
│    │共貳瓶（每瓶拾顆）（同│分，衛生署核准含sildenafil成分之藥品許│
│    │上贓證物清單編號15）  │可證，作為「治療勃起功能障礙」之醫療用│
│    │                      │途，該品應以藥品列管。衛生署並無核准中│
│    │                      │文品名為「加拿大大丈夫翹上天」字樣之藥│
│    │                      │品許可證。                            │
├──┼───────────┼───────────────────┤
│ 16 │「VIMAX 增大丸」共貳瓶│「VIMAX增大丸」含有sildenafil成分，衛 │
│    │（每瓶拾顆）（同上贓證│生署核准含sildenafil成分之藥品許可證，│
│    │物清單編號16）        │作為「治療勃起功能障礙」之醫療用途，該│
│    │                      │品應以藥品列管。衛生署並無核准中文品名│
│    │                      │為「VIMAX增大丸」字樣之藥品許可證。   │
├──┼───────────┼───────────────────┤
│ 17 │「The Last Ride」共貳 │「The Last Ride」含有Nor-acetildenafil│
│    │瓶（每瓶拾顆）（同上贓│（分子量452）成分，該成分為sildenafil │
│    │證物清單編號17）      │類緣物，亦對PDE5具有抑制作用，此已可顯│
│    │                      │著影響人體之生理功能，符合藥事法第6條 │
│    │                      │第3款：「足以影響人類身體結構及生理機 │
│    │                      │能之藥品」規定，該品應以藥品列管。衛生│
│    │                      │署並無核准英文品名為「The Last Ride」 │
│    │                      │字樣之藥品許可證。                    │
├──┼───────────┼───────────────────┤
│ 18 │「金聖力陰莖增大丸」共│「金聖力陰莖增大丸」含有sildenafil及  │
│    │貳瓶（每瓶陸顆）（同上│Tadalafil成分，衛生署核准含該等成分之 │
│    │贓證物清單編號18）    │藥品許可證，作為「治療勃起功能障礙」之│
│    │                      │醫療用途，該品應以藥品列管。衛生署並無│
│    │                      │核准中文品名為「陰莖增大丸」字樣之藥品│
│    │                      │許可證。                              │
├──┼───────────┼───────────────────┤
│ 19 │「陰莖王黑人」共盒（│「陰莖王黑人」含有sildenafil成分，衛生│
│    │每盒拾顆）（同上贓證物│署核准含sildenafil成分之藥品許可證，作│
│    │清單編號19）          │為「治療勃起功能障礙」之醫療用途，該品│
│    │                      │應以藥品列管。衛生署並無核准中文品名為│
│    │                      │「陰莖王黑人」字樣之藥品許可證。      │
├──┼───────────┼───────────────────┤
│ 20 │「三體牛鞭」壹瓶（每瓶│「牛鞭」含有sildenafil成分，衛生署核准│
│    │玖顆）（同上贓證物清單│含sildenafil成分之藥品許可證，作為「治│
│    │編號20）              │療勃起功能障礙」之醫療用途，該品應以藥│
│    │                      │品列管。衛生署並無核准中文品名為「牛鞭│
│    │                      │」字樣之藥品許可證。                  │
├──┼───────────┼───────────────────┤
│ 21 │「早洩克星」壹瓶（陸顆│「早洩克星」含有sildenafil成分，衛生署│
│    │裝）、壹包（貳拾顆裝）│核准含sildenafil成分之藥品許可證，作為│
│    │（同上贓證物清單編號22│「治療勃起功能障礙」之醫療用途，該品應│
│    │）                    │以藥品列管。衛生署並無核准中文品名為「│
│    │                      │早洩克星」字樣之藥品許可證。          │
├──┼───────────┼───────────────────┤
│ 22 │「加拿大大丈夫硬老二」│「加拿大大丈夫硬老二」含有sildenafil成│
│    │共瓶（每瓶拾顆）（同│分，衛生署核准含sildenafil成分之藥品許│
│    │上贓證物清單編號23、37│可證，作為「治療勃起功能障礙」之醫療用│
│    │）                    │途，該品應以藥品列管。衛生署並無核准中│
│    │                      │文品名為「加拿大大丈夫硬老二」字樣之藥│
│    │                      │品許可證。                            │
├──┼───────────┼───────────────────┤
│ 23 │「鹿茸血寶」壹瓶（拾顆│「鹿茸血寶」含有sildenafil成分，衛生署│
│    │裝）（同上贓證物清單編│核准含sildenafil成分之藥品許可證，作為│
│    │號24）                │「治療勃起功能障礙」之醫療用途，該品應│
│    │                      │以藥品列管。衛生署並無核准中文品名為「│
│    │                      │鹿茸血寶」字樣之藥品許可證。          │
├──┼───────────┼───────────────────┤
│ 24 │「雙龍生物壯陽極品」共│「雙龍生物壯陽極品」含有sildenafil成分│
│    │貳包（總計肆佰拾顆│，衛生署核准含sildenafil成分之藥品許可│
│    │）（同上贓證物清單編號│證，作為「治療勃起功能障礙」之醫療用途│
│    │26、33）              │，該品應以藥品列管。衛生署並無核准中文│
│    │                      │品名為「雙龍生物壯陽極品」字樣之藥品許│
│    │                      │可證。                                │
├──┼───────────┼───────────────────┤
│ 25 │「勃動力」壹包（共計壹│「勃動力」含有sildenafil成分，衛生署核│
│    │佰拾貳顆）（同上贓證│准含sildenafil成分之藥品許可證，作為「│
│    │物清單編號27）        │治療勃起功能障礙」之醫療用途，該品應以│
│    │                      │藥品列管。衛生署並無核准中文品名為「勃│
│    │                      │動力」字樣之藥品許可證。              │
├──┼───────────┼───────────────────┤
│ 26 │未標示名稱之白色膠囊共│「白色不明藥物（白色膠囊）」含有sil– │
│    │包（合計貳拾肆顆）（│denafil成分，衛生署核准含sildenafil成 │
│    │同上贓證物清單28）    │分之藥品許可證，作為「治療勃起功能障礙│
│    │                      │」之醫療用途，該品應以藥品列管。      │
├──┼───────────┼───────────────────┤
│ 27 │未標示名稱之紅黑色膠囊│「未標示名稱之紅黑色膠囊（自稱一炮到天│
│    │共貳佰零壹包（每包伍顆│亮）」含有sildenafil成分，衛生署核准含│
│    │）（同上贓證物清單編號│sildenafil成分之藥品許可證，作為「治療│
│    │34）                  │勃起功能障礙」之醫療用途，該品應以藥品│
│    │                      │列管。                                │
└──┴───────────┴───────────────────┘
附表二：100年1月13日查獲之偽藥一覽表
┌──┬───────────┬───────────────────┐
│編號│藥品名稱及數量        │鑑定結果                              │
├──┼───────────┼───────────────────┤
│ 1  │「七鞭」共拾陸瓶（本院│「七鞭」含有sildenafil成分，衛生署核准│
│    │100年度刑保字第539號贓│含sildenafil成分之藥品許可證，作為「治│
│    │證物清單編號1）       │療勃起功能障礙」之醫療用途，該品應以藥│
│    │                      │品列管。衛生署並無核准中文品名為「七鞭│
│    │                      │」字樣之藥品許可證。                  │
├──┼───────────┼───────────────────┤
│ 2  │「七鞭」共貳拾包（每包│「七鞭」含有sildenafil成分，衛生署核准│
│    │拾顆）（同上贓證物清單│含sildenafil成分之藥品許可證，作為「治│
│    │編號2）               │療勃起功能障礙」之醫療用途，該品應以藥│
│    │                      │品列管。衛生署並無核准中文品名為「七鞭│
│    │                      │」字樣之藥品許可證。                  │
├──┼───────────┼───────────────────┤
│ 3  │「硬九天」共捌拾壹包（│「硬九天」含有sildenafil成分，衛生署核│
│    │同上贓證物清單編號3） │准含sildenafil成分之藥品許可證，作為「│
│    │                      │治療勃起功能障礙」之醫療用途，該品應以│
│    │                      │藥品列管。衛生署並無核准中文品名為「硬│
│    │                      │九天」字樣之藥品許可證。              │
├──┼───────────┼───────────────────┤
│ 4  │「德邦生物」共伍包（同│「德邦生物」含有sildenafil成分，衛生署│
│    │上贓證物清單編號4）   │核准含sildenafil成分之藥品許可證，作為│
│    │                      │「治療勃起功能障礙」之醫療用途，該品應│
│    │                      │以藥品列管。衛生署並無核准中文品名為「│
│    │                      │德邦生物」字樣之藥品許可證。          │
├──┼───────────┼───────────────────┤
│ 5  │「三體牛鞭」共肆瓶（同│「三體牛鞭」含有sildenafil成分，衛生署│
│    │上贓證物清單編號5）   │核准含sildenafil成分之藥品許可證，作為│
│    │                      │「治療勃起功能障礙」之醫療用途，該品應│
│    │                      │以藥品列管。衛生署並無核准中文品名為「│
│    │                      │三體牛鞭」字樣之藥品許可證。          │
├──┼───────────┼───────────────────┤
│ 6  │「VLAGRA」共瓶（同上│「VLAGRA」含有sildenafil成分，衛生署核│
│    │贓證物清單編號6）     │准含sildenafil成分之藥品許可證，作為「│
│    │                      │治療勃起功能障礙」之醫療用途，該品應以│
│    │                      │藥品列管。衛生署核准英文品名為「VLAGRA│
│    │                      │」之藥品許可證，其核准適應症為「成年男│
│    │                      │性勃起功能障礙」。                    │
├──┼───────────┼───────────────────┤
│ 7  │「加拿大大丈夫翹上天」│「加拿大大丈夫翹上天」含有sildenafil成│
│    │共肆瓶（同上贓證物清單│分，衛生署核准含sildenafil成分之藥品許│
│    │編號7）               │可證，作為「治療勃起功能障礙」之醫療用│
│    │                      │途，該品應以藥品列管。衛生署並無核准中│
│    │                      │文品名為「加拿大大丈夫翹上天」字樣之藥│
│    │                      │品許可證。                            │
├──┼───────────┼───────────────────┤
│ 8  │「加拿大大丈夫硬八天」│「加拿大大丈夫硬八天」含有sildenafil成│
│    │共瓶（同上贓證物清單│分，衛生署核准含sildenafil成分之藥品許│
│    │編號8）               │可證，作為「治療勃起功能障礙」之醫療用│
│    │                      │途，該品應以藥品列管。衛生署並無核准中│
│    │                      │文品名為「加拿大大丈夫硬八天」字樣之藥│
│    │                      │品許可證。                            │
├──┼───────────┼───────────────────┤
│ 9  │「精鋼壯」共拾瓶（同│「精鋼壯」含有sildenafil成分，衛生署核│
│    │上贓證物清單編號9）   │准含sildenafil成分之藥品許可證，作為「│
│    │                      │治療勃起功能障礙」之醫療用途，該品應以│
│    │                      │藥品列管。衛生署並無核准中文品名為「精│
│    │                      │鋼壯」字樣之藥品許可證。              │
├──┼───────────┼───────────────────┤
│ 10 │「增大丸」共柒瓶（同上│「增大丸」含有sildenafil成分，衛生署核│
│    │贓證物清單編號10）    │准含sildenafil成分之藥品許可證，作為「│
│    │                      │治療勃起功能障礙」之醫療用途，該品應以│
│    │                      │藥品列管。衛生署並無核准中文品名為「增│
│    │                      │大丸」字樣之藥品許可證。              │
├──┼───────────┼───────────────────┤
│ 11 │「久戰超人」捌瓶（同上│「久戰超人」含有sildenafil成分，衛生署│
│    │贓證物清單編號11）    │核准含sildenafil成分之藥品許可證，作為│
│    │                      │「治療勃起功能障礙」之醫療用途，該品應│
│    │                      │以藥品列管。衛生署並無核准中文品名為「│
│    │                      │久戰超人」字樣之藥品許可證。          │
├──┼───────────┼───────────────────┤
│ 12 │「藏鞭佛寶」共拾玖瓶（│「藏鞭佛寶」含有sildenafil成分，衛生署│
│    │同上贓證物清單編號12）│核准含sildenafil成分之藥品許可證，作為│
│    │                      │「治療勃起功能障礙」之醫療用途，該品應│
│    │                      │以藥品列管。衛生署並無核准中文品名為「│
│    │                      │藏鞭佛寶」字樣之藥品許可證。          │
├──┼───────────┼───────────────────┤
│ 13 │「紅螞蟻」共拾肆片（每│「紅螞蟻」含有sildenafil成分，衛生署核│
│    │片拾顆）（同上贓證物清│准含sildenafil成分之藥品許可證，作為「│
│    │單編號13）            │治療勃起功能障礙」之醫療用途，該品應以│
│    │                      │藥品列管。衛生署並無核准中文品名為「紅│
│    │                      │螞蟻」字樣之藥品許可證。              │
├──┼───────────┼───────────────────┤
│ 14 │精鋼壯共拾包（每包捌顆│「精鋼壯」含有sildenafil成分，衛生署核│
│    │）（同上贓證物清單編號│准含sildenafil成分之藥品許可證，作為「│
│    │14）                  │治療勃起功能障礙」之醫療用途，該品應以│
│    │                      │藥品列管。衛生署並無核准中文品名為「精│
│    │                      │鋼壯」字樣之藥品許可證。              │
├──┼───────────┼───────────────────┤
│ 15 │「金功夫」共陸拾包（每│「金功夫」含有sildenafil成分，衛生署核│
│    │包壹顆）（同上贓證物清│准含sildenafil成分之藥品許可證，作為「│
│    │單編號15）            │治療勃起功能障礙」之醫療用途，該品應以│
│    │                      │藥品列管。衛生署並無核准中文品名為「金│
│    │                      │功夫」字樣之藥品許可證。              │
├──┼───────────┼───────────────────┤
│ 16 │「戰鞭丸」共拾玖包（每│「戰鞭丸」含有sildenafil成分，衛生署核│
│    │包貳顆）（同上贓證物清│准含sildenafil成分之藥品許可證，作為「│
│    │單編號16）            │治療勃起功能障礙」之醫療用途，該品應以│
│    │                      │藥品列管。衛生署並無核准中文品名為「戰│
│    │                      │鞭丸」字樣之藥品許可證。              │
├──┼───────────┼───────────────────┤
│ 17 │「特製佛寶」共貳包（同│「特製佛寶」含有sildenafil成分，衛生署│
│    │上贓證物清單編號17）  │核准含sildenafil成分之藥品許可證，作為│
│    │                      │「治療勃起功能障礙」之醫療用途，該品應│
│    │                      │以藥品列管。衛生署並無核准中文品名為「│
│    │                      │特製佛寶」字樣之藥品許可證。          │
├──┼───────────┼───────────────────┤
│ 18 │「牛寶」共肆拾伍包（每│「牛寶」含有sildenafil成分，衛生署核准│
│    │包拾伍顆）（同上贓證物│含sildenafil成分之藥品許可證，作為「治│
│    │清單編號18）          │療勃起功能障礙」之醫療用途，該品應以藥│
│    │                      │品列管。衛生署並無核准中文品名為「牛寶│
│    │                      │」字樣之藥品許可證。                  │
├──┼───────────┼───────────────────┤
│ 19 │「勃動力」共柒拾包（每│「勃動力」含有sildenafil成分，衛生署核│
│    │包玖顆）（同上贓證物清│准含sildenafil成分之藥品許可證，作為「│
│    │單編號19）            │治療勃起功能障礙」之醫療用途，該品應以│
│    │                      │藥品列管。衛生署並無核准中文品名為「勃│
│    │                      │動力」字樣之藥品許可證。              │
└──┴───────────┴───────────────────┘
附表三：扣案其餘不予宣告沒收之物
┌──┬───────────┬───────────────────┐
│編號│藥品名稱及數量        │備                                  註│
├──┼───────────┼───────────────────┤
│ 1  │「黑蟻王」壹包(本院100│因數量不足，無法進行檢驗（見食品藥物管│
│    │年刑保管526號贓證物清 │理局100年11月18日FDA藥字第1005034433號│
│    │單編號21)             │函）                                  │
├──┼───────────┼───────────────────┤
│ 2  │「三體牛鞭膠囊」壹瓶( │同上                                  │
│    │同上贓物證清單編號25) │                                      │
└──┴───────────┴───────────────────┘